sl-SI: Barvna koda kota lažnih kotov: Črna; Modra; Rjava; Zlata; Zelena; Rdečerjava; Oranžna; Vijolična; Rdeča; Srebrna; Bela; Rumena; Drugo
ro-RO: Codul de culoare al unghiului de înclinare: Negru; Albastru; Maro; Auriu; Verde; Bordo; Portocaliu; Mov; Roșu; Argintiu; Alb; Galben; Altele
sv: Färgkod för liggvinkel: Svart; Blå; Brun; Guld; Grön; Rödbrun; Orange; Lila; Röd; Silver; Vit; Gul; Övrigt
zh-TW: 球桿傾角顏色代碼: 黑色; 藍色; 棕色; 金色; 綠色; 栗色; 橙色; 紫色; 紅色; 銀色; 白色; 黃色; 其他
nb: Fargekode for lie-vinkel: Svart; Blå; Brun; Gull; Grønn; Rødbrun; Oransje; Lilla; Rød; Sølv; Hvit; Gul; Annet
tr: Lie açısı renk kodu sistemi: Siyah; Mavi; Kahverengi; Altın; Yeşil; Bordo; Turuncu; Mor; Kırmızı; Gümüş; Beyaz; Sarı; Diğer
pl: Kod kolorów kąta położenia: Czarny; Niebieski; Brązowy; Złoty; Zielony; Bordowy; Pomarańczowy; Fioletowy; Czerwony; Srebrny; Biały; Żółty; Inne
fr: Code couleur de l’angle de lie: Noir; Bleu; Marron; Or; Vert; Bordeaux; Orange; Violet; Rouge; Argent; Blanc; Jaune; Autre
lt-LT: Gulos kampo spalvinis kodas: Juoda; Mėlyna; Ruda; Auksinė; Žalia; Kaštoninė; Oranžinė; Violetinė; Raudona; Sidabrinė; Balta; Geltona; Kita
de: Farbcode des Lie-Winkels: Schwarz; Blau; Braun; Gold; Grün; Kastanienbraun; Orange; Lila; Rot; Silber; Weiß; Gelb; Sonstige
hu: Talaj-nyél (lie) szög színkódja: Fekete; Kék; Barna; Arany; Zöld; Bordó; Narancssárga; Lila; Piros; Ezüst; Fehér; Sárga; Egyéb
vi: Mã màu góc nằm: Đen; Xanh dương; Nâu; Vàng kim; Xanh lá cây; Đỏ sẫm; Cam; Tím; Đỏ; Bạc; Trắng; Vàng; Khác
th: รหัสสีแสดงมุมองศาของหน้าไม้: สีดำ; สีน้ำเงิน; สีน้ำตาล; สีทอง; สีเขียว; สีเลือดหมู; สีส้ม; สีม่วง; สีแดง; สีเงิน; สีขาว; สีเหลือง; อื่นๆ
fi: Lie-kulman värikoodi: Musta; Sininen; Ruskea; Kullanvärinen; Vihreä; Kastanjanruskea; Oranssi; Violetti; Punainen; Hopea; Valkoinen; Keltainen; Muu
hr-HR: Kod za boja kuta Lie: Crna; Plava; Smeđa; Zlatna; Zelena; Kestenjasta; Narančasta; Ljubičasta; Crvena; Srebrna; Bijela; Žuta; Ostalo
en: Lie angle color code: Black; Blue; Brown; Gold; Green; Maroon; Orange; Purple; Red; Silver; White; Yellow; Other
ja: ライ角カラーコード: 黒; 青; 茶色; 金色; 緑; マルーン; オレンジ; 紫; 赤; 銀色; 白; 黄色; その他
cs: Kód pro barvu úhlu ležení: Černá; Modrá; Hnědá; Zlatá; Zelená; Kaštanová; Oranžová; Purpurová; Červená; Stříbrná; Bílá; Žlutá; Jiné
ru: Цветовой код угла наклона: Черный; Синий; Коричневый; Золотистый; Зеленый; Бордовый; Оранжевый; Фиолетовый; Красный; Серебристый; Белый; Желтый; Другое
zh-CN: 杆角色标: 黑色; 蓝色; 棕色; 金色; 绿色; 栗色; 橙色; 紫色; 红色; 银色; 白色; 黄色; 其他
pt-PT: Código de cores do ângulo de inclinação: Preto; Azul; Castanho; Dourado; Verde; Grená; Laranja; Roxo; Vermelho; Prata; Branco; Amarelo; Outro
sk-SK: Farebný kód uhla sklonu: Čierna; Modrá; Hnedá; Zlatá; Zelená; Gaštanová; Oranžová; Fialová; Červená; Strieborná; Biela; Žltá; Iné
el: Κωδικός χρώματος γωνίας lie: Μαύρο; Μπλε; Καφέ; Χρυσό; Πράσινο; Μπορντό; Πορτοκαλί; Μοβ; Κόκκινο; Ασημί; Λευκό; Κίτρινο; Άλλο
bg-BG: Код за цвят на ъгъла на наклон: Черен; Син; Кафяв; Златен; Зелен; Кестеняв; Оранжев; Лилав; Червен; Сребърен; Бял; Жълт; Друг
it: Codice colore dell'angolo di lie: Nero; Blu; Marrone; Oro; Verde; Bordeaux; Arancione; Viola; Rosso; Argento; Bianco; Giallo; Altro
ko: 라이각 색상 코드: 검정색; 파란색; 갈색; 금색; 녹색; 마룬; 주황색; 보라색; 빨간색; 은색; 흰색; 노란색; 기타
da: Farvekode for liggende vinkel: Sort; Blå; Brun; Guld; Grøn; Kastanjebrun; Orange; Lilla; Rød; Sølv; Hvid; Gul; Andet
nl: Lie angle kleurcode: zwart; blauw; bruin; goud; groen; Kastanjebruin; oranje; paars; rood; zilver; wit; geel; Overige
es: Código de color del ángulo de posición: Negro; Azul; Marrón; Oro; Verde; Granate; Naranja; Morado; Rojo; Plata; Blanco; Amarillo; Otro
pt-BR: Lie angle código de cor: Preto; Azul; Marrom; Dourado; Verde; Bordô; Laranja; Roxo; Vermelho; Prata; Branco; Amarelo; Outro